臺灣板橋地方法院刑事判決　　　　　　　96年度訴字第3459號
公　訴　人　臺灣板橋地方法院檢察署檢察官
被　　　告　甲○○
上列被告因違反毒品危害防制條例案件，經檢察官提起公訴（96
年度毒偵字第6635號），本院於準備程序進行中，被告就被訴之
事實為有罪之陳述，經告知被告簡式審判程序之旨，並聽取當事
人之意見後，裁定進行簡式審判程序，本院判決如下：
    主  文
甲○○施用第一級毒品，累犯，處有期徒刑壹年。扣案之海洛因
壹小包（淨重零點零肆公克）沒收銷燬之，前開扣案海洛因之包
裝袋壹只及注射針筒貳支均沒收之。
    事  實
一、甲○○前於民國（下同）87年間因施用毒品案件，經本院以
    87年度毒聲字第2987號裁定送觀察、勒戒後，認有繼續施用
    毒品之傾向，經本院以87年度毒聲字第3515號裁定令入戒治
    處所施以強制戒治1 年，而於87年12月1 日開始戒治，88年
    4 月30日停止戒治所餘期間付保護管束。嗣因又犯施用毒品
    案件而撤銷停止戒治，復入戒治處所施以強制戒治，迄89年
    9 月5 日期滿，經臺灣板橋地方法院檢察署檢察官以89年度
    戒毒偵字第646 號為不起訴處分確定。繼於90年間因施用毒
    品案件，經臺灣板橋地方法院檢察署檢察官起訴並聲請送強
    制戒治，其中起訴部分經本院判處有期徒刑7 月確定，並於
    94年2 月28日縮刑期滿執行完畢，另關於強制戒治部分則經
    本院以90年度毒聲字第4887號裁定令入戒治處所施以強制戒
    治1 年，於91年5 月16日開始戒治，92年4 月23日停止戒治
    所餘期間付保護管束，於92年5 月15日因未經撤銷停止戒治
    裁定視為強制戒治期滿；又於92年間再度因施用毒品案件，
    經臺灣板橋地方法院檢察署檢察官起訴並聲請送強制戒治，
    其中起訴部分經本院判處有期徒刑11月確定，並於94年2 月
    28日縮刑期滿執行完畢，於強制戒治部分雖經本院以92年度
    毒聲字第3454號裁定令入戒治處所施以強制戒治1 年，惟於
    93年1 月9 日因毒品危害防制條例修法而釋放出所。又於94
    年間再因施用毒品案件，經本院判處有期徒刑7 月確定，並
    於95年10月21日縮刑期滿執行完畢。猶不知戒除毒癮，竟仍
    基於施用第一級毒品海洛因之犯意，於96年5 月31日上午10
    時許，在臺北縣三重市大同公園之廁所內，將第一級毒品海
    洛因羼入清水後，再以注射針筒注射手臂之方式，施用第一
    級毒品海洛因1 次。嗣於同日下午5 時30分許，在臺北縣三
    重市○○○路271 巷與民生街口為警查獲，並扣得第一級毒
    品海洛因1 包（淨重0.04公克）及其所有供施用海洛因所用
    之注射針筒2支。
二、案經臺北縣政府警察局三重分局報請臺灣板橋地方法院檢察
    署檢察官偵查起訴。
    理  由
一、按除被告所犯為死刑、無期徒刑、最輕本刑為三年以上有期
    徒刑之罪或高等法院管轄第一審案件者外，於第一次審判期
    日前之準備程序進行中，被告先就被訴事實為有罪之陳述時
    ，審判長得告知被告簡式審判程序之旨，並聽取當事人、代
    理人、辯護人及輔佐人之意見後，裁定進行簡式審判程序，
    刑事訴訟法第273 條之1 第1 項定有明文。經核本件被告甲
    ○○所犯係死刑、無期徒刑、最輕本刑為三年以上有期徒刑
    以外之罪，其於準備程序中就被訴事實為有罪之陳述，經法
    官告知簡式審判程序之旨，並聽取公訴人、被告之意見後，
    本院爰依首揭規定，合議裁定由受命法官獨任進行簡式審判
    程序，合先敘明。
二、上揭事實，業據被告甲○○迭於警詢、偵查及本院準備程序
    與審理時坦承不諱，而其為警查獲後所採集之尿液檢體，經
    送驗結果，確呈現海洛因代謝物鴉片類之陽性反應，此有臺
    灣檢驗科技股份有限公司濫用藥物尿液檢驗報告1 件在卷可
    稽，此外並有海洛因1 包（淨重0.04公克）及注射針筒2 支
    扣案可資佐證，是被告上開自白，核與事實相符，堪信為真
    實。又被告前因施用毒品案件，經本院以87年度毒聲字第29
    87號裁定送觀察、勒戒後，認有繼續施用毒品之傾向，經本
    院以87年度毒聲字第3515號裁定令入戒治處所施以強制戒治
    1 年，而於87年12月1 日開始戒治，88年4 月30日停止戒治
    所餘期間付保護管束。嗣因又犯施用毒品案件而撤銷停止戒
    治，復入戒治處所施以強制戒治，迄89年9 月5 日期滿，經
    臺灣板橋地方法院檢察署檢察官以89年度戒毒偵字第646 號
    為不起訴處分確定。繼於90年間因施用毒品案件，經臺灣板
    橋地方法院檢察署檢察官起訴並聲請送強制戒治，其中起訴
    部分經本院判處有期徒刑7 月確定，並於94年2 月28日縮刑
    期滿執行完畢，另關於強制戒治部分則經本院以90年度毒聲
    字第4887號裁定令入戒治處所施以強制戒治1 年，於91年5
    月16日開始戒治，92年4 月23日停止戒治所餘期間付保護管
    束，於92年5 月15日因未經撤銷停止戒治裁定視為強制戒治
    期滿；又於92年間再度因施用毒品案件，經臺灣板橋地方法
    院檢察署檢察官起訴並聲請送強制戒治，其中起訴部分經本
    院判處有期徒刑11月確定，並於94年2 月28日縮刑期滿執行
    完畢，於強制戒治部分雖經本院以92年度毒聲字第3454號裁
    定令入戒治處所施以強制戒治1 年，惟於93年1 月9 日因毒
    品危害防制條例修法而釋放出所等情，有臺灣高等法院被告
    前案紀錄表1 件附卷可參。本件事證明確，被告施用第一級
    毒品之犯行洵堪認定。
三、按海洛因係毒品危害防制條例所規定之第一級毒品，被告施
    用海洛因，核係犯毒品危害防制條例第10條第1 項之施用第
    一級毒品罪。其施用第一級毒品海洛因前非法持有第一級毒
    品海洛因之低度行為，應為其施用之高度行為所吸收，不另
    論罪。末查；被告前有如事實欄所示之論罪科刑執行情形，
    有上開臺灣高等法院被告前案紀錄表在卷可佐，其於有期徒
    刑之執行完畢後5 年內再故意犯本件有期徒刑以上之罪，應
    為累犯，並依法加重其刑。爰審酌被告前曾經觀察、勒戒、
    戒治及獲不起訴處分之寬典後，仍未能戒斷其施用毒品之惡
    習，再犯本件犯行，惟因施用毒品均僅係戕害其自己身心並
    無加害他人，再衡其之素行（有上開臺灣高等法院被告前案
    紀錄表可考）、施用之次數及於本院審理時業已坦認犯行等
    一切情狀，量處如主文所示之刑，以資懲儆。
四、至扣案海洛因1 小包（淨重0.04公克），為查獲之毒品，不
    問屬於犯人與否，應依毒品危害防制條例第18條第1 項前段
    規定沒收銷燬之。前開扣案海洛因之包裝袋1 只及射針筒2
    支，係被告所有供其施用海洛因所用之物，業據被告供承在
    卷，應依刑法第38條第1項第2 款規定，併予宣告沒收。
據上論斷，應依刑事訴訟法第273 條之1 第1 項、第299 條第1
項前段，毒品危害防制條例第10條第1 項、第18條第1 項前段，
刑法第11條、第47條第1 項、第38條第1 項第2 款，判決如主文
。
本案經檢察官吳文正到庭執行職務
中　　華　　民　　國　　96　　年　　11　　月　　29　　日
                    刑事第五庭  法　官  潘 長 生
以上正本證明與原本無異。
如不服本判決應於送達後10日內敘明上訴理由向本院提出上訴狀
。
                                書記官　彭 麗 紅
中　　華　　民　　國　　96　　年　　11　　月　　29　　日
附錄本案論罪科刑法條全文：
毒品危害防制條例第10條
施用第一級毒品者，處6 月以上5 年以下有期徒刑。
施用第二級毒品者，處3 年以下有期徒刑。
